【裁判字號】    90,抗,68
【裁判日期】    891211
【裁判案由】    聲請定其應執行刑
【裁判全文】
臺灣高等法院刑事裁定                                  九十年度抗字第六八號
    抗  告  人
    即  受刑人  甲○○
右抗告人因聲請定應執行刑案件，不服臺灣板橋地方法院八十九年度聲字第三一一五
號，中華民國八十九年十二月十一日裁定，提起抗告，本院裁定如左：
    主  文
原裁定撤銷，發回臺灣板橋地方法院。
    理  由
一、原裁定以：抗告人即受刑人甲○○因犯偽造有價證券、轉讓毒品、脫逃、偽造文
    書等四罪，依序分別被判處有期徒刑三年二月、八月、三月、六月確定在案。茲
    檢察官聲請定其應執行之刑，經審核認聲請為正當，爰定其應執行刑為有期徒刑
    四年五月。
二、抗告意旨略以：抗告人前因偽造有價證券案，經臺灣臺北地方法院以八十七年度
    易緝字第四三五號判處有期徒刑三年二月，又因轉讓毒品、脫逃及偽造文書等罪
    ，分別被判處有期徒刑八月、三月及六月。後面三案業經臺灣板橋地方法院以八
    十九年度聲字第二一九五號裁定應執行有期徒刑一年二月。上開有期徒刑三年二
    月與前述所定應執行刑有期徒刑一年二月合計為有期徒刑四年四月。今原審法院
    竟裁定應執行刑為有期徒刑四年五月，實有損其權益。
三、按在數罪併罰而有二裁判以上，應定其應執行刑之案件，法院所為刑之酌定，固
    屬自由裁量之範圍。惟法律上屬於自由裁量之事項，並非概無法律性之拘束，在
    法律上有其外部界限及內部界限，前者為法律之具體規定，使法律得以具體選擇
    而為適當裁判，此為外部界限（以定執行刑而言即不得違反刑法第五十一條之規
    定）。後者為法院自由裁量時，應考量法律之目的，法律秩序之理念所在，為內
    部界限。法院為裁判時，二者均不得有所踰越。被告於裁判確定前所犯各罪，其
    中一部分已經另案裁定其應執行刑，嗣就未定應執行刑部分與已定應執行部分聲
    請法院併定其應執行刑時，若法院所定應執行刑，較諸原裁定應執行刑與未定應
    執行刑部分合計之刑，更不利於被告，即難謂與法律秩序之理念及法律目的之內
    部界限無違，有最高法院八十五年度台抗字第九九、一八五、三五五號、八十七
    年度台抗字第三五三號、八十八年度台抗字第二七八號裁定可資參照。
四、經查：原審裁定應執行有期徒刑四年五月，從形式上觀察，雖未逾越刑法第五十
    一條第五款所定法律之外部界限，然是否有抗告人所指其所犯轉讓毒品、脫逃、
    偽造文書等三案，業經另案裁定應執行刑有期徒刑一年二月之事實，而應斟酌所
    定應執行刑是否因而使抗告人受更不利之結果，致有違裁量之內部界限，自應查
    明。抗告人執此指摘原裁定不當，非無理由，自應由本院將原裁定撤銷，發回原
    審法院查明後，另為適法之裁定。
五、據上論斷，依刑事訴訟法第四百十三條前段，裁定如主文。
中      華      民      國    九十    年      二      月      十六      日
                              臺灣高等法院刑事第十一庭
                                  審判長法  官  楊  照  男
                                        法  官  陳  炳  彰
                                        法  官  王  詠  寰
右正本證明與原本無異。
如不服本裁定應於收受送達後五日內向本院提出抗告書狀。
                                        書記官  吳  素  雲
中      華      民      國    九十    年      二      月      二十      日


司法院資訊處製作；財團法人民間司法改革基金會備份。
